【裁判字號】    99,上訴,1371
【裁判日期】    991103
【裁判案由】    毒品危害防制條例等
【裁判全文】
臺灣高等法院高雄分院刑事判決        99年度上訴字第1369號
上  訴  人
即  被  告  李隆文
上  訴  人
即  被  告  郭順富
前列二人共同
選任辯護人  劉家榮律師
上列上訴人因涉犯毒品危害防制條例案件，不服臺灣高雄地方法
院98年度訴字第1752號、99年度訴字第90號中華民國99年6 月10
日第一審判決（起訴案號：臺灣高雄地方法院檢察署98年度偵字
第31920 號，及追加起訴案號:97 年度偵字第20425 號），提起
上訴，本院判決如下：
    主  文
上訴駁回。
    事  實
一、李隆文前因竊盜案件，經本院以91年度上易字第1505號判處
    有期徒刑8 月確定，於94年6 月30日縮刑期滿執行完畢；郭
    順富前因竊盜等案件，經台灣高雄地方法院以94年度易字第
    295 號判決判處有期徒刑4 月、3 月，並定應執行刑6 月確
    定，於95年3 月29日縮刑期滿執行完畢。
二、李隆文、郭順富均明知甲基安非他命業經公告列為毒品危害
    防制條例第2 條第2 項第2 款之第二級毒品，不得販賣、持
    有，竟仍分別與楊俊勳（另行審結）共同為下列行為：
（一）緣有楊俊勳基於意圖營利販賣第二級毒品甲基安非他命之
      犯意，於98年10月6 日晚上9 時25分55秒起至同日晚上9
      時58分4 秒止，陸續以其所有0000000000號手機與姓名年
      籍不詳綽號「阿狗」之成年男子所持用0000000000號手機
      聯絡，雙方談妥交易之價金、數量及交易方式後，楊俊勳
      旋以上開手機撥打同有意圖營利販賣第二級毒品甲基安非
      他命犯意聯絡之李隆文所持有0000000000號手機，並告以
      上述事項，由李隆文於同日晚上10時許（起訴書誤載為98
      年10月初某日晚上10時許，應予更正），在高雄市○○區
      ○○街280 號住處，交付數量不詳之甲基安非他命毒品1
      包予「阿狗」，楊俊勳嗣後再親自向「阿狗」收取價金新
      台幣（下同）3,000 元，楊俊勳並無償提供甲基安非他命
      給李隆文作為回報。
（二）楊俊勳另基於意圖營利販賣第二級毒品甲基安非他命之犯
      意，於98年10月11日下午5 時12分23秒起至同日晚上9 時
      41分43秒止，陸續以其所有0000000000號手機與姓名年籍
      不詳綽號「小楊」之成年男子所持用0000000000號手機聯
      絡，雙方談妥交易之價金、數量及交易方式後，楊俊勳旋
      以上開手機撥打同有意圖營利販賣第二級毒品甲基安非他
      命犯意聯絡之郭順富所持有0000000000號手機，並告以上
      述事項，由郭順富於同日晚上11時許（起訴書誤載為98年
      9 月下旬某日，應予更正）前往高雄市三民區○○○路「
      一誠飯店」307 號房，交付數量不詳之甲基安非他命毒品
      1 包予「小楊」，再由郭順富將「小楊」所支付之價金1,
      000 元轉交給楊俊勳，楊俊勳則請郭順富吃飯作為回報。
（三）嗣為警於98年10月23日0 時30分許，持搜索票前往楊俊勳
      位於高雄市○○路601 巷130 號11樓住處搜索，扣得如附
      表一、二所示之物，郭順富則於警方前往搜索時，於高雄
      市○○路601 巷130 號F 棟地下一樓電梯間內為警逮捕，
      並扣得附表四所示之物。另在李隆文高雄市○○區○○街
      28 0號住處，扣得附表三所示之物。
三、 案經內政部警政署刑事警察局、高雄市政府警察局分別移
     送及高雄市政府警察局苓雅分局報請臺灣高雄地方法院檢
     察署檢察官偵查起訴。
    理  由
壹、證據能力部分：
一、按刑事訴訟法第159 條之1 第2 項規定：「被告以外之人於
    偵查中向檢察官所為之陳述，除顯有不可信之情況者外，得
    為證據」。查證人即共同被告楊俊勳、李隆文、郭順富於偵
    查中向檢察官所為關於本件案發過程之證述，已依法於檢察
    官訊問前具結，皆可擔保其係據實陳述，而被告李隆文、郭
    順富及其辯護人對於上開證人之證言，亦未曾主張釋明此等
    向檢察官所為之陳述，有非出於真意或有何違法取供之情形
    ，本院並查無檢察官有以不正方法取證，或有任何其他顯有
    不可信之情事，足認上開證人於偵查中向檢察官所為之陳述
    ，均應具有證據能力。
二、被告以外之人（包括證人、鑑定人、告訴人、被害人及共同
    被告等）於審判外之陳述雖不符刑事訴訟法第159 條之1 至
    之4 等4 條之規定，而經當事人於審判程序同意作為證據，
    法院審酌該言詞陳述或書面陳述作成時之情況，認為適當者
    ，得為證據。而當事人、代理人或辯護人於法院調查證據時
    ，知有前項不得為證據之情形，而未於言詞辯論終結前聲明
    異議者，視為有前項之同意，刑事訴訟法第159 條之5 定有
    明文。查證人即共同被告楊俊勳、李隆文、郭順富於警詢中
    之證述及本判決後述所引用文書形式之供述證據，其性質雖
    屬傳聞證據，且當事人均已知上述證據乃傳聞證據，惟被告
    李隆文、郭順富及其之辯護人於本院審理時就本案部分均同
    意作為證據，本院審酌上開證人於警詢陳述當時之原因、過
    程、內容、功能等外在環境加以觀察，足認上開證人警詢陳
    述係出於真意之信用性獲得確切保障，而有可信之特別情況
    ，另文書形式之供述證據部分，無證據證明此等證據有何遭
    變造或偽造情事，認為以之作為本件論証之證據，均與待證
    事實具有關聯性，作為本案之證據亦屬適當，揆諸前開規定
    ，上開證據均具有證據能力。
三、本院所引與起訴有關之通訊監察譯文部分（參本案原審一卷
    第188 ～213 頁），雖亦屬傳聞證據，然檢察官、被告李隆
    文、郭順富及其辯護人於本院審理時就此監聽譯文部分均同
    意作為證據，本院審酌該通訊監察譯文係經台灣高雄地方法
    院核發98年聲監字第1811號、98年聲監續字第2499號通訊監
    察書所為合法通訊監察，有上揭通訊監察書附卷可憑（參本
    案原審一卷第183 、185 頁），且與本案犯罪事實具有關連
    性而無不當取得之情形，認為以之作為本案之證據亦屬適當
    ，揆諸刑事訴訟法第159 條之5 第1 項之規定，上開通訊監
    察譯文亦均具有證據能力。
貳、實體部分：
一、被告李隆文部分：
    訊據被告李隆文於本院審理中矢口否認有何與楊俊勳共同販
    賣甲基安非他命犯行，辯稱: 當日楊俊勳雖有交付一包甲基
    安非他命給伊，囑其交給姓名年籍不詳綽號「阿狗」之成年
    男子，並向之收取3 千元，但在伊尚未交付「阿狗」前，楊
    俊勳即自行取回該包甲基安非他命云云，證人楊俊勳亦附和
    其詞，而於本院為相同之證述。然查；
（一）門號0000000000號手機係被告李隆文持用之事實，業據被
      告李隆文供承在卷（參原審院二卷第75頁）。又證人楊俊
      勳於事實欄二、（一) 所示時、地，先以0000000000號手
      機與姓名年籍不詳綽號「阿狗」之成年男子聯絡談妥交易
      之價金、數量及交易方式後，再以上開手機撥打被告李隆
      文所持有0000000000號手機，並告以上述事項，由被告李
      隆文於98年10月6 日晚上10時許，在高雄市○○區○○街
      280 號住處，交付數量不詳之甲基安非他命毒品1 包予「
      阿狗」，楊俊勳嗣後再親自向「阿狗」收取價金3,000 元
      之事實，業據被告李隆文、證人楊俊勳於偵查、原審審理
      時均坦承不諱，互核相符。
（二）再觀之證人楊俊勳所持用上開門號手機於98年10月6 日晚
      上9 時25分55秒起撥打「阿狗」所持用0000000000號手機
      ，雙方約定「阿狗」到被告李隆文位於同盟路之住所拿安
      非他命，二人對話如下：「楊俊勳：阿狗... 我拿給你阿
      」；「阿狗：嘿～就是剛才那裡～不夠阿」；「楊俊勳：
      我知道啊... 你現在來同盟路這裡」；「阿狗：嘿」；「
      楊俊勳：你到那個... 上次你不是有去他們家那個地方」
      ；「阿狗：啊？」；「楊俊勳：同盟路那邊不是... 有一
      個他們家」；「阿狗：哦～上次那個嗎？」；「楊俊勳：
      ㄝ～你到那邊打給我～我拿給他叫他拿給你」；「阿狗：
      好！」。嗣於「阿狗」到達被告李隆文前述住所樓下後，
      被告楊俊勳乃於10點6 分23秒撥打被告李隆文前述手機號
      碼，告知被告李隆文，「阿狗」已在李隆文住所樓下，要
      李隆文交付安非他命與「阿狗」等情，有如下譯文: 「楊
      俊勳：那小鬼到了」；「李隆文：到我家樓下了嗎？」；
      「楊俊勳：對對！」可稽，堪信被告楊俊勳、李隆文於偵
      查、原審審理時所述屬實。
（三）且被告楊俊勳於本院作證時，證稱: 當時放在李隆文住所
      的甲基安非他命是一錢分裝成幾個小包，有1 千元的，也
      有3 千元的，半半是四分之一錢，即1.0 公克（見本院99
      年10月20日審判筆錄第16頁）等語，對照李隆文交付甲基
      安非他命與「阿狗」後，被告楊俊勳又於10點12分39秒撥
      打李隆文手機，告知要拿回數包甲基安非他命中，重量「
      半半」之甲基安非他命，而非「全部」甲基安非他命即可
      得知，被告李隆文確已達成交付甲基安非他命給「阿狗」
      之任務，此有雙方通聯譯文: 「楊俊勳：你拿個半半下來
      吧... 我在樓下～你們家門口」（參原審院一卷第193 、
      195 、196 頁）可考。足證被告楊俊勳、李隆文上開自白
      均有監聽譯文呈現之客觀事實足資佐證，洵堪採為論罪科
      刑之依據，是本件事證明確，被告李隆文有事實欄二、（
      一）所示與楊俊勳共同販賣甲基安非他命予「阿狗」之犯
      行，堪以認定。
二、被告郭順富部分：
    訊據被告郭順富於本院審理中矢口否認有何與楊俊勳共同販
    賣甲基安非他命犯行，辯稱: 是楊俊勳打電話告訴我，他知
    道欠我錢的「小楊」在一誠飯店，我就去一誠飯店拿我的錢
    回來云云。證人楊俊勳於本院則證稱: 當日雖有打電話給郭
    順富，但沒有交付一包甲基安非他命給郭順富，囑其到一誠
    飯店交給姓名年籍不詳綽號「小楊」之成年男子云云。然查
    :
（一）門號0000000000號手機係被告郭順富持用之事實，業據被
      告郭順富供承在卷（參原審二卷第75頁）。而證人楊俊勳
      、郭順富於事實欄二、（二）所示時、地，先由被告楊俊
      勳以0000000000號手機與姓名年籍不詳綽號「小楊」之成
      年男子談妥交易之價金、數量及交易方式後，再以上開手
      機撥打被告郭順富所持有0000000000號手機，並告以上述
      事項，再由被告郭順富於98年10月11日晚上11時許，前往
      高雄市三民區○○○路「一誠飯店」307 號房，交付數量
      不詳之甲基安非他命毒品1 包予「小楊」，被告郭順富再
      將「小楊」所支付之價金1,000 元取回轉交給被告楊俊勳
      ，被告楊俊勳則請被告郭順富吃飯作為回報之事實，業據
      證人楊俊勳、郭順富於偵查、原審審理時均坦承不諱，互
      核相符。
（二）觀之證人楊俊勳所持用上開門號手機於98年10月11日晚上
      5 時12分23秒起至同日晚上11時56分3 秒止分別撥打予「
      小楊」所持用0000000000號手機、被告郭順富所持用0000
      000000號手機之監聽譯文內容：「小楊：五哥你那個半是
      多重阿」；「楊俊勳：195 」；「小楊：連袋子195 喔？
      」；「楊俊勳：對！」；「小楊：在一誠飯店307 號房等
      貨」；「楊俊勳：馬上回家處理」；「郭順富：要上去了
      」；「楊俊勳：在307 」；「郭順富：小楊只先給1,000.
      ..」，有上開門號之通訊監察譯文在卷可佐（參原審一卷
      第198 ～200 頁），足認證人楊俊勳、被告郭順富上開自
      白均有監聽譯文呈現之客觀事實足資佐證，洵堪採為論罪
      科刑之依據，是本件事證明確，被告郭順富有事實欄二、
      （二）所示與楊俊勳共同販賣甲基安非他命予「小楊」之
      犯行，堪以認定。
三、查政府為維護人民健康及社會秩序，對於非法販賣安非他命
    之行為查緝甚嚴，非可公然為之，況甲基安非他命之價格昂
    貴，取得不易，凡為販賣之不法勾當者，茍無利可圖，應無
    甘冒查緝法辦重刑之危險，平白無端為該買賣之工作，是其
    販入之價格必較售出之價格低廉，而有從中賺取買賣差價牟
    利之意圖及事實，應屬合理之認定。本件證人楊俊勳上開共
    同販賣第二級毒品等犯行，雖無從知悉其利得，然揆諸前開
    說明，倘證人楊俊勳若無利可得，又豈會甘冒重刑之風險，
    將毒品販售並交付毒品予事實欄二、（一）（二）所示之各
    人，證人楊俊勳甚至於同案共犯即被告李隆文、郭順富交付
    毒品後，尚酬以毒品、餐飲予李隆文、郭順富等2 人以表示
    答謝之意（見李隆文98年10月23日警詢時稱: 我幫楊俊勳代
    送安非他命，他會無償提供或賣安非他命給我；郭順富98年
    10月23日警詢時稱: 後來楊俊勳有請我吃飯），足徵楊俊勳
    於販入、販出甲基安非他命之間，應有相當利潤賺取，從而
    ，證人楊俊勳上開販賣第二級毒品之所為，確有牟利意圖一
    節，應可認定。而與證人楊俊勳同有販賣第二級毒品犯意聯
    絡之李隆文、郭順富除自己獲得毒品、餐飲之利益外，自應
    就此與楊俊勳負共同正犯之責，自不待言。
四、至於:
（一）被告李隆文另辯稱：事實欄二、（一）所示該次犯行係幫
      楊俊勳送貨給「阿狗」，應僅成立幫助犯云云；被告郭順
      富另辯稱：事實欄二、（二）所示該次犯行係幫楊俊勳送
      貨給「小楊」，應僅成立幫助犯云云。惟按現行刑法關於
      正犯、從犯之區別，最高法院所採見解，係以其主觀之犯
      意及客觀之犯行為標準，凡以自己犯罪之意思而參與犯罪
      ，無論其所參與者是否犯罪構成要件之行為，皆為正犯，
      其以幫助他人犯罪之意思而參與犯罪，其所參與者，苟係
      犯罪構成要件之行為，亦為正犯，必以幫助他人犯罪之意
      思而參與犯罪，其所參與者又為犯罪構成要件以外之行為
      ，始為從犯（最高法院25年上字第2253號判例參照）。
      本件被告李隆文、郭順富既分別知悉同案被告楊俊勳上開
      所為係從事販賣毒品之行為，縱其主觀上均認僅係基於幫
      助之意思而販賣第二級毒品，惟觀之其所實施者，均為交
      付毒品、收受價金等販賣毒品之犯罪構成要件行為，揆諸
      上揭判例意旨，仍應論以販賣第二級毒品罪之共同正犯。
      故被告李隆文、郭順富上開所辯，容有誤會，均不為本院
      所採。
（二）又被告李隆文之辯護人辯稱：檢察官起訴之犯罪事實，係
      被告李隆文於警詢時主動供出，故被告李隆文應有自首之
      適用云云。惟查，本件承辦員警已從監聽被告楊俊勳之過
      程知悉被告李隆文與楊俊勳有上開交付毒品並向買家收取
      價金之情，進而向本院聲請搜索票而查獲被告李隆文等事
      實，業據證人即承辦員警李信廣於原審審理時證述在卷（
      參原審二卷第29頁），並有前揭所述之監聽譯文及原審法
      院98年聲搜字第1730號搜索票附卷可憑（參偵他卷第108
      頁），顯見被告李隆文上開與楊俊勳共同販賣第二級毒品
      予「阿狗」之犯行，既為承辦之員警所知悉，並進而查獲
      ，顯非自首至明；則被告李隆文於警詢時供稱：其幫楊俊
      勳代送安非他命毒品等語，僅屬其自白而已，而非自首，
      應可認定；從而，被告李隆文之辯護人上開所稱係自首云
      云，亦屬不可採。
綜上，本件事證明確，被告李隆文、郭順富分別有事實欄二、（
一）（二）所示共同販賣甲基安非他命之犯行，均堪認定。
五、被告李隆文、郭順富之論罪、科刑：
（一）按毒品危害防制條例業於98年5 月20日修正公布，針對當
      次公布之修正條文，未另訂施行日期，而原毒品危害條例
      條例第36條所規定：「本條例自公布後六個月施行」，核
      其所稱「本條例」係指係92年7 月9 日修正公布之該條例
      ，並非指98年5 月20日公布之部分修正條文；且參諸98年
      5 月20日修正公布之毒品危害防制條例第17條規定：「犯
      第4 條至第8條 、第10條或第11條之罪，供出毒品來源，
      因而查獲其他正犯或共犯者，減輕或免除其刑。犯第4 條
      至第8條 之罪於偵查及審判中均自白者，減輕其刑。」此
      條文之修正，對於本件在偵查及審判中自白販賣第二級毒
      品犯罪之被告李隆文、郭順富而言，當有即時適用之法律
      上利益，本院因認為98年5 月20日公布之毒品危害防制條
      例修正條文之生效日期不得依同條例第36條定之，而應參
      照中央法規標準法第13條對於法規生效施行日之基本規範
      ，自公布日起第3 日即98年5 月22日發生效力。據此，被
      告李隆文、郭順富上開販賣第二級毒品犯行，既均在98年
      5 月22日後所犯，應直接適用修正後毒品危害防制條例之
      規定，而無庸予以新舊法比較。
（二）按甲基安非他命為毒品危害防制條例第2 條第2 項第2 款
      所稱之第二級毒品，非經許可，不得販賣。核被告李隆文
      、郭順富各於事實欄二、（一）（二）所為，均係犯毒品
      危害防制條例第4 條第2 項之販賣第二級毒品罪。起訴書
      認被告李隆文事實欄二、（一) 所示犯行、被告郭順富事
      實欄二、（二) 所示犯行，均係販賣第二級毒品罪之幫助
      犯，然其等上開所為，均屬販賣毒品罪之構成要件行為，
      應為販賣第二級毒品罪之共同正犯等情，已如前述，故起
      訴書上開所指，尚有誤會。又被告李隆文、郭順富分別如
      事實欄二、（一）（二）所示持有第二級毒品之低度行為
      ，均為其後販賣之高度行為所吸收，均不另論罪。被告李
      隆文、郭順富就事實欄二、（一）（二）所示販賣第二級
      毒品罪，分別與共同被告楊俊勳有犯意聯絡及行為分擔，
      均應各論以共同正犯。又被告李隆文前因竊盜案件，經本
      院以91年度上易字第1505號判處有期徒刑8 月確定，於94
      年6 月30日縮刑期滿執行完畢；被告郭順富前因竊盜等案
      件，經台灣高雄地方法院以94年度易字第295 號判決判處
      有期徒刑4 月、3 月，並定應執行刑6 月確定，於95年3
      月29日縮刑期滿執行完畢等情，有臺灣高等法院被告前案
      紀錄表1 份在卷可參，其等於有期徒刑執行完畢後5 年內
      ，再故意犯本件有期徒刑以上之各罪，均為累犯，除法定
      刑為無期徒刑部分不得加重外，應各依刑法第47條第1 項
      之規定於其所犯各罪，均加重其刑。
（三）再按所謂自白，係針對被嫌疑為犯罪之事實陳述，不包括
      該事實之法律評價，被告或嫌疑人若可認為已對自己被疑
      為犯罪之事實是認，縱對於該行為在刑法上之評價尚有主
      張，仍無礙於此項法定減刑事由之成立（最高法院98年度
      臺上字第448 號判決意旨參照）；又按毒品危害防制條例
      第17條第2項 規定，犯第4 條至第8 條之罪於偵查及審判
      中均自白者，減輕其刑。而該條項所定「於偵查及審判中
      均自白者，減輕其刑」之規定，所稱之「偵查中」係包含
      司法警察機關之調查程序在內，所稱「自白」不以自始至
      終為相同之自白為必要，苟曾經1 次自白犯罪，即得減刑
      ，縱其自白後翻供仍無影響。被告李隆文、郭順富於本院
      審理時固否認犯罪，然其既已就上開被嫌疑為犯罪之事實
      均於原審及偵查中為陳述，揆諸前開判決意旨，自應從寬
      認定被告李隆文、郭順富上開所為乃屬自白。從而，本件
      被告李隆文、郭順富自應均依毒品危害防制條例第17條第
      2 項規定，就其所犯之罪減輕其刑，並與上開累犯加重部
      分，除法定刑為無期徒刑部分外，均應分別先加而後減之
      。
六、原審分別就被告李隆文、郭順富共同販賣第2 級毒品罪部分
    ，認罪證明確，因而適用毒品危害防制條例第4 條第2 項、
    第17條第2 項、第19條第1 項，刑法第11條、第28條、第47
    條第1 項、第38條第1 項第2 款規定，並審酌毒品戕害人身
    ，一經染毒，極易成癮，影響頗為深遠，如任其氾濫、擴散
    ，影響社會治安，危害非淺，被告明知其害，仍將毒品販賣
    他人，助長毒品氾濫，被告李隆文、郭順富在與被告楊俊勳
    共同販毒過程中居於從屬之地位，其犯罪情節尚非重大，及
    其等犯罪之動機、目的、手段、所生危害等一切情狀，就被
    告李隆文、郭順富共同犯販賣第二級毒品罪，各判處有期徒
    刑年捌月，並說明均依毒品危害防治條例第19條第1 項之
    規定，對被告李隆文諭知本判決附表二（即原判決附表三）
    編號1 、3 、附表三（即原判決附表五）所示之物均沒收（
    上述物品分別為共同正犯楊俊勳、被告李隆文所有，且係供
    本件犯罪所用之物），未扣案販賣第二級毒品所得新臺幣
    仟元與楊俊勳連帶沒收，如全部或一部不能沒收時，以其與
    楊俊勳之財產連帶抵償之；對被告郭順富諭知扣案如本判決
    附表二（即原判決附表三）編號1 、3 、附表四（即原判決
    附表六）所示之物均沒收（上述附表四所示物品，為被告郭
    順富所有，供本件犯罪所用之物），未扣案販賣第二級毒品
    所得新臺幣壹仟元與楊俊勳連帶沒收，如全部或一部不能沒
    收時，以其與楊俊勳之財產連帶抵償之，原審此部分認事用
    法均核無不合，量刑亦屬允當；被告郭順富、李隆文除前述
    辯解外，尚認本院量刑過重云云，惟按量刑輕重，係屬事實
    審法院得依職權自由裁量之事項，苟已斟酌刑法第57條各款
    所列情狀而未逾越法定刑度，不得遽指為違法，有最高法院
    72年台上字第6696號判例可資參照。本件原判決既以被告2
    人均屬累犯，但皆已對犯罪事實為自白，並審酌上述等一切
    情狀，認其所宣告之有期徒刑為適當，已詳述其理由，核與
    卷內訴訟資料，尚無不合。從而，被告2 人上訴意旨指摘原
    判決有前述事實認定之瑕疵及量刑不當，均無理由，應予駁
    回。
據上論斷，應依刑事訴訟法第368 條，判決如主文。
本案經檢察官高碧霞到庭執行職務。
中    華    民    國    99    年    11    月    3    日
                  刑事第十一庭  審判長法  官 翁慶珍
                                      法  官 洪碩垣
                                      法  官 石家禎
以上正本證明與原本無異。
如不服本判決應於收受本判決後10日內向本院提出上訴書狀，其
未敘述上訴理由者，並得於提起上訴後10日內向本院補提理由書
狀（均須按他造當事人之人數附繕本）「切勿逕送上級法院」。
中    華    民    國    99    年    11    月    3    日
                                      書記官 賴梅琴
附錄本件判決論罪科刑法條：
毒品危害防制條例第4 條
製造、運輸、販賣第一級毒品者，處死刑或無期徒刑；處無期徒
刑者，得併科新臺幣2 千萬元以下罰金。
製造、運輸、販賣第二級毒品者，處無期徒刑或7 年以上有期徒
刑，得併科新臺幣1 千萬元以下罰金。
製造、運輸、販賣第三級毒品者，處5 年以上有期徒刑，得併科
新臺幣7 百萬元以下罰金。
製造、運輸、販賣第四級毒品者，處3 年以上10年以下有期徒刑
，得併科新臺幣3 百萬元以下罰金。
製造、運輸、販賣專供製造或施用毒品之器具者，處1 年以上7
年以下有期徒刑，得併科新臺幣1 百萬元以下罰金。
前五項之未遂犯罰之。
┌─────────────────────────────────────┐
│附表一：                                                                  │
├──┬──────┬──┬─────────────┬──────┬───┤
│編號│  物品名稱  │數量│        鑑定結果          │送驗鑑別條碼│持有人│
├──┼──────┼──┼─────────────┼──────┼───┤
│ 1  │甲基安非他命│1 包│白色晶體，驗前淨重0.715 公│B00000000   │楊俊勳│
│    │            │    │克，驗後淨重0.705 公克。  │            │      │
├──┼──────┼──┼─────────────┼──────┼───┤
│ 2  │甲基安非他命│1 包│白色晶體，驗前淨重3.048 公│B00000000   │楊俊勳│
│    │            │    │克，驗後淨重3.038 公克。  │            │      │
├──┴──────┴──┴─────────────┴──────┴───┤
│合計驗後淨重共3.743 公克。                                                │
└─────────────────────────────────────┘
┌────────────────────────────────────────┐
│附表二：                                                                        │
├──┬──────────────┬──────┬───┬───────────┤
│編號│         物品名稱           │數量（單位）│所有人│     備  註           │
├──┼──────────────┼──────┼───┼───────────┤
│ 1  │NOKIA 1650型行動電話（門號：│   1  具    │楊俊勳│98年10月23日在被告楊俊│                    │
│    │0000000000號，序號：00000000│ （紅白色） │      │勳翠華路住處扣得。    │                    │
│    │0000000號，含SIM 卡1 張）   │            │      │                      │
├──┼──────────────┼──────┼───┼───────────┤
│ 2  │NOKIA 1650型行動電話（門號：│   1  具    │楊俊勳│98年10月23日在被告楊俊│
│    │0000000000號，序號：00000000│ （黑白色） │      │勳翠華路住處扣得。    │
│    │0000000號 ，含SIM 卡1 張）  │            │      │                      │
├──┼──────────────┼──────┼───┼───────────┤
│ 3  │電子磅秤                    │   1  台    │楊俊勳│98年10月23日在被告楊俊│
│    │                            │            │      │勳翠華路住處扣得。    │
└──┴──────────────┴──────┴───┴───────────┘
┌────────────────────────────────────────┐
│附表三：                                                                        │
├──┬──────────────┬──────┬───┬───────────┤
│編號│物品名稱                    │數量（單位）│所有人│      備  註          │
├──┼──────────────┼──────┼───┼───────────┤
│ 1  │易利信行動電話（門號：092541│   1  具    │李隆文│在李隆文高雄市三民區天│
│    │2614號，序號：00000000000000│ （銀色）   │      │津街280號住處扣得。   │
│    │9號，含SIM 卡1 張）         │            │      │                      │
│    │                            │            │      │                      │
└──┴──────────────┴──────┴───┴───────────┘
┌────────────────────────────────────────┐
│附表四：                                                                        │
├──┬──────────────┬──────┬───┬───────────┤
│編號│物品名稱                    │數量（單位）│所有人│      備  註          │
├──┼──────────────┼──────┼───┼───────────┤
│ 1  │BENQ行動電話（門號：00000000│   1  具    │郭順富│在楊俊勳翠華路住處地下│
│    │82號，序號：000000000000000 │ （黑紅色） │      │室B1扣得。            │
│    │號，含SIM 卡1 張）          │            │      │                      │
└──┴──────────────┴──────┴───┴───────────┘

司法院資訊處製作；財團法人民間司法改革基金會備份。
